MARINA KAMEL

(514) 562-6037 marinakamel909@gmail.com Saint-Hubert, QC J3Y 9K8

SOMMAIRE

Je suis une personne très motivée et polyvalente avec une expérience de 5 ans en Technologie d'Information, Support Informatique et Administration. Actuellement je suis à la recherche d'une nouvelle opportunité dans un environnement professionnel qui mise à l'entraide et la collaboration.

EXPÉRIENCE PROFESSIONNELLE

Adjointe Administrative

Mars 2020 - Aujourd'hui

Fady Mikhael Comptable - Saint-Hubert, QC

- Accueillir et diriger tous les clients qui téléphonent, de manière professionnelle, efficace et courtoise
- Créer et mettre à jour les dossiers clients dans les bases de données électroniques
- Effectuer des tests sur les bases de données client pour supporter le développement du logiciel
- Soutenir à la création d'une page Web pour faciliter l'accès des clients à leurs dossiers
- Préparer des factures pour les clients, recevoir les paiements et effectuer les dépôts

Spécialiste en Support Informatique

Juin 2018 - Nov. 2019

7G Seven Group Co. - Le Caire, Égypte

- Répondre à toutes les requêtes adressées par les usagers, les inscrire dans l'outil de prise d'appels, analyser, documenter et résoudre les requêtes à l'entière satisfaction des usagers
- Documenter, analyser et aussi améliorer les procédures et les moyens de résoudre les incidents
- Assurer un diagnostic de base à distance des postes de travail, des applications et du réseau
- Tester les nouveaux logiciels, en évaluer la compatibilité et voir à l'application des correctifs appropriés
- Effectuer le support de premier niveau à l'usager des technologies d'information et de communications

Stagiaire Juin 2017 – Sep. 2017

Orange Égypte (Télécommunication) – Le Caire, Égypte

- Communiquer de façon adaptée et efficace avec les utilisateurs par téléphone et ainsi qu'en personne
- Utiliser le système assigné afin de traiter, prioriser et assigner les demandes des clients internes
- Assister à la création de nouveaux outils collaboratifs (SharePoint)
- Aider au déploiement de nouvelles applications et à l'amélioration de celles existantes
- Travailler avec différents départements selon les besoins de travail

FORMATION

Formation React 2023

Udemy

Formation de mise à jour sur HTML, CSS et JavaScript 2022

Coursera

Francisation avril 2021- avril 2022

Cégep St-Jean-Sur Richelieu, Campus de Brossard

Baccalauréat en Ingénierie des Communications et de l'Informatique

Université de Helwan, Le Caire, Égypte

septembre 2012 - mai 2018

- Projet de fin d'études : Création de pages web pour une entreprise de système de détection d'incendies
- Création d'une application mobile et web de calcul
- Développement d'un logiciel pour faire marcher le robot (Concours inter-universitaire)

COMPÉTENCES

- Créer des pages d'application web à l'aide des langages de programmation C++, HTML, CSS, JavaScript, ES6, React et Git
- Organiser et prioriser des tâches
- Analyser et trouver des solutions aux problèmes Front-End
- Gérer des projets et toutes les contraintes (délais, budget et attentes)

COMPÉTENCES PERTINENTES

- Langues : Français, Anglais, Arabe
- Logiciels essentiels: Microsoft Word, Excel, PowerPoint, Project, Outlook, et Graphique